臺灣臺中地方法院刑事判決
111年度訴字第2101號
公  訴  人  臺灣臺中地方檢察署檢察官
被      告  陳健榮


上列被告因公共危險等案件，經檢察官提起公訴（111年度偵字
第37595號），被告於本院準備程序中就被訴之事實為有罪陳述
，經告知簡式審判程序之旨，並聽取當事人之意見後，經本院合
議庭裁定由受命法官獨任行簡式審判程序，判決如下：
    主    文
陳健榮犯妨害公眾往來安全罪，累犯，處有期徒刑陸月，如易科
罰金，以新臺幣壹仟元折算壹日。扣案之辣椒水槍壹支沒收。
    犯罪事實
一、陳健榮於民國111年7月9日17時40分許，駕駛車牌號碼000-0
    000號自用小客車（下稱A車），沿國道一號高速公路由南向
    北方向行駛，途經國道一號北上284公里處之新營休息站時
    ，因認前方由盧宣含駕駛之車牌號碼000-0000號自用小客車
    （下稱B車）對其逼車，而心生不滿，其明知汽車行駛於高
    速公路時，應依規定保持前後兩車間之行車安全距離，亦應
    知悉高速公路車流量大、車輛均高速行駛，如任意變換車道
    、超越前方行駛中車輛後無故煞停等行為，足以使參與道路
    交通之其他車輛駕駛人猝不及防，可能發生致命之碰撞，且
    後方之其他車輛亦可能被迫煞車，或須變換車道始能繼續前
    進，嚴重妨害用路安全，致生參與道路交通公眾往來之危險
    ，竟仍基於妨害公眾往來安全、強制及恐嚇之犯意，自新營
    休息站起，不斷追逐盧宣含駕駛之B車，且多次變換車道加
    速超車至B車前方，隨即驟踩煞車減速，並於B車欲變換車道
    駛離時，再次變換車道至B車前方，而阻擋B車之去路，復駕
    車接近B車旁側，不斷作勢要變換車道至B車所行進之車道，
    迫使盧宣含因而需減速、煞車、變換車道，即以此方式妨害
    盧宣含正常駕車行駛於高速公路之權利，且亦影響行駛在該
    路段其他車輛正常行駛，而嚴重妨害用路人參與道路交通之
    安全，致生公眾往來之危險；並於同日18時5分許，行至國
    道一號北上約230公里處時，持續駕車在B車之右前方，且刻
    意維持與B車相同之車速，復降下A車駕駛座之車窗，待盧宣
    含欲駕駛B車加速離開時，陳健榮竟手持扣案之辣椒水槍（
    無殺傷力，非槍砲彈藥刀械管制條例所管制之槍枝）伸出駕
    駛座，指向B車方向，而以此方式恫嚇盧宣含及B車副駕駛座
    之乘客吳嘉妮，致盧宣含、吳嘉妮均心生畏懼，致生危害於
    其等之安全。陳健榮復持續追逐B車，迄至陳健榮自國道一
    號北上207公里處之埔鹽交流道離去並轉往台76號快速道路
    ，始停止其駕車追逐、超車及刻意急煞之行為。嗣經盧宣含
    報警處理，警方持本院核發之搜索票前往陳健榮之住處搜索
    ，並扣得辣椒水槍1支，始查悉上情。
二、案經桃園市政府警察局平鎮分局報告臺灣臺中地方檢察署檢
    察官偵查起訴。
    理    由
一、證據能力之說明：
    本案被告陳健榮所犯均係死刑、無期徒刑或最輕本刑為3年
    以上有期徒刑或高等法院管轄第一審案件以外之罪，其於準
    備程序期日就被訴事實均為有罪之陳述，經本院告知簡式審
    判程序之旨，並聽取當事人之意見後，依刑事訴訟法第273
    條之1第1項規定，裁定進行簡式審判程序。又依同法第273
    條之2、第159條第2項等規定，簡式審判程序之證據調查，
    不受同法第159條第1項、第161條之2、第161條之3、第163
    條之1及第164條至第170條規定之限制，合先敘明。
二、認定犯罪事實所憑之證據及理由：
  ㈠上揭犯罪事實，業據被告於偵查、本院準備程序及審理中均
    坦承不諱（見偵卷第89至90頁，本院卷第43、53頁），核與
    證人即被害人盧宣含、吳嘉妮分別於警詢時之證述情節均大
    致相符（見偵卷第41至46、59至61頁），並有本院111年聲
    搜字第1066號搜索票（見偵卷第27頁）、A車之車輛詳細資
    料報表（見偵卷第35頁）、被害人盧宣含指認被告之相片影
    像資料查詢結果（見偵卷第53頁）、被害人吳嘉妮提供之手
    機翻拍行車紀錄器畫面擷圖（見偵卷第63頁）、桃園市政府
    警察局平鎮分局搜索扣押筆錄、扣押物品收據、扣押物品目
    錄表（見偵卷第65至71頁）、B車之行車紀錄器畫面擷圖（
    見偵卷第75至77頁）、查獲現場及扣案辣椒水槍之照片（見
    偵卷第79至80頁）、Google地圖查詢行駛路線資料（見偵卷
    第91頁）、交通部高速公路局國道1號之交流道、服務區里
    程一覽表網頁（見偵卷第95至102頁）、蒐證及行車紀錄器
    影像光碟1片（偵卷後之光碟片存放袋）附卷可稽，並有扣
    案之辣椒水槍1支可佐。足認本案被告前揭任意性自白核與
    事實相符，應堪置信。
  ㈡綜上所述，本案事證明確，被告上開犯行堪可認定，應予依
    法論科。
三、論罪科刑：
  ㈠核被告所為，係犯刑法第185條第1項妨害公眾往來安全罪、
    同法第304條第1項強制罪及同法第305條恐嚇危害安全罪。
  ㈡被告於上開時、地，多次以變換車道超車、追逐至被害人盧
    宣含駕駛之B輛前方，並驟然煞車減速等妨害公眾往來安全
    及強制等行為，均係於密切接近之時地實施，且侵害之法益
    同一，各行為之獨立性極為薄弱，依一般社會健全觀念，在
    時間差距上，難以強行分開，在刑法評價上，以視為數個舉
    動之接續施行，合為包括一行為予以評價，較為合理，均屬
    接續犯，應各論以1罪。
  ㈢又被告以一危險駕駛行為，致生公眾交通往來之危險，並以
    此方式妨害被害人盧宣含正常駕車通行高速公路之權利、且
    致被害人2人均心生畏懼，其行為之主要部份有所重疊，應
    整體評價為一行為論斷，是被告以一行為觸犯上開數罪名，
    為想像競合犯，應依刑法第55條規定，從一重論以妨害公眾
    往來安全罪。
  ㈣被告前因違反毒品危害防制條例及槍砲彈藥刀械管制條例案
    件，經臺灣高等法院臺中分院以97年度上重更二字第7號判
    決判處有期徒刑9年、5年2月，併科罰金新臺幣（下同）5萬
    元，有期徒刑部分應執行有期徒刑13年，於102年6月26日因
    縮短刑期假釋出監並付保護管束，且於106年11月27日保護
    管束期滿未經撤銷視為執行完畢等情，業據檢察官提出刑案
    資料查註紀錄表為證，核與卷附之臺灣高等法院被告前案紀
    錄表相符，是被告係於徒刑執行完畢之5年內，故意再犯本
    件有期徒刑以上之罪，為累犯。公訴人另說明被告本案與前
    案之罪名、法益雖然不同，且本案距離前案執行完畢已經4
    年多，然本案被告從臺南地區逼車至彰化地區，中間甚至有
    亮槍之行為，侵害被害人等之自由法益，難認輕微，且前案
    係入監執行施以較高強度之矯正，參酌最高法院111年度台
    上字第4354號判決意旨，認有依累犯加重之必要等語（見本
    院卷第54頁），本院審酌被告所犯前案與本案之罪質雖不相
    同，然均為故意犯罪，且被告本案在高速公路上對被害人盧
    宣含所駕駛之B車之逼車距離長達77公里，中間甚至持辣椒
    水槍恐嚇被害人等，犯罪情節難認輕微，被告未能記取前案
    執行之教化，再犯本案犯行，其對於刑罰之反應力顯屬薄弱
    。是被告縱依刑法第47條第1項規定加重法定最低本刑，亦
    無罪刑不相當之情形，為兼顧社會防衛之效果，爰依刑法第
    47條第1項之規定，加重其刑。
  ㈤爰以行為人之責任為基礎，審酌被告僅因誤認被害人盧宣含
    逼車，而心生不滿，即多次變換車道超車追逐至被害人盧宣
    含駕駛之B車前方，並驟然煞車減速，阻擋被害人盧宣含之B
    車通行，致生公眾交通往來之危險，並妨害被害人盧宣含之
    權利行使，復以亮槍方式對被害人2人為恐嚇行為，所為實
    屬不該；又被告犯後已坦承所犯，態度尚可，然因被害人2
    人均無調解意願，故無法與被害人2人商談調解、亦未能取
    得其等諒解；兼衡被告自陳為國中畢業、目前開企業社從事
    喪禮周邊服務之工作，月收入10萬元以上、未婚、有懷孕中
    之女朋友、家裡有母親及女朋友需要其撫養之教育程度、家
    庭生活及經濟狀況（本院卷第55頁）；暨被告本案之犯罪動
    機、手段、目的、所生危害及其前科素行（累犯部分不重複
    評價）等一切情狀，量處如主文所示之刑，並諭知易科罰金
    之折算標準，以示懲儆。
四、沒收部分：
    扣案之辣椒水槍1支，為被告所有而供本案恐嚇犯行所用之
    物，業據被告於警詢、偵查及本院審理時均供承在卷（見偵
    卷第24、90頁，本院卷第51至52頁），爰依刑法第38條第2
    項前段規定宣告沒收。　　　
據上論斷，應依刑事訴訟法第273條之1第1項、第299條第1項前
段，刑法第185條第1項、第304條第1項、第305條、第55條、第4
7條第1項、第41條第1項前段、第38條第2項前段，刑法施行法第
1條之1第1項，判決如主文。
本案經檢察官郭逵提起公訴，檢察官周至恒到庭執行職務。
中    華    民    國   111    年    12    月    20    日
                  刑事第五庭  法  官  林芳如
以上正本證明與原本無異。
如不服本判決應於收受判決後20日內向本院提出上訴書狀，並應
敘述具體理由；其未敘述上訴理由者，應於上訴期間屆滿後20日
內向本院補提理由書（均須按他造當事人之人數附繕本）「切勿
逕送上級法院」。
告訴人或被害人對於判決如有不服，具備理由請求檢察官上訴者
，其上訴期間之計算係以檢察官收受判決書正本之日為準。
                              書記官  張玉楓
中    華    民    國   111    年    12    月    20    日
附錄本案論罪科刑法條全文：
中華民國刑法第185條
損壞或壅塞陸路、水路、橋樑或其他公眾往來之設備或以他法致
生往來之危險者，處5年以下有期徒刑、拘役或1萬5千元以下罰
金。
因而致人於死者，處無期徒刑或7年以上有期徒刑；致重傷者，
處3年以上10年以下有期徒刑。
第1項之未遂犯罰之。

中華民國刑法第304條
以強暴、脅迫使人行無義務之事或妨害人行使權利者，處3年以
下有期徒刑、拘役或9千元以下罰金。
前項之未遂犯罰之。

中華民國刑法第305條
以加害生命、身體、自由、名譽、財產之事恐嚇他人，致生危害
於安全者，處2年以下有期徒刑、拘役或9千元以下罰金。